

BAHLOULI MONKID

Formateur et concepteur pédagogique

- 06 98 06 30 38
- monkid.bahlouli@gmail.com
- linkedin/monkid-bahlouli
- Nice

QUI SUIS-JE?

Passionné par la formation et la conception pédagogique avec plus de six années d'expérience, baignant dans les nouvelles technologies et bercé par la digitalisation.

Professionnel du management sachant concilier enjeux métiers et facteurs humains, je reste à votre disposition pour intervenir en tant que formateur.

DIPLÔMES

License en management CIEFA IGS, PARIS 2014

Titre en développement web Bocal Academy 2022

EXPÉRIENCE PROFESSIONNELLE

2021 - Aujourd'hui Formation WS - Nice

Formateur indépendant

- Communication digitale
- Management de projets
- Analyse de données
- Stratégie de communication
- ..

EXPERTISES

Communication digitale

Gestion de projet

Communication

Marketing

Marketing digital

Transformation digitale

Bureautique

2022 - Aujourd'hui

CPM - Nice

Concepteur pédagogique

- Gestion de projets
- Conception de parcours de formation
- Administration de la plateforme e-learning
- Pilotage du dispositif d'évaluation des parcours de formation

2016 - 2022

CPM - Ile de France

Formateur / Coach

- Accompagnement des conseillers des boutiques Orange
- Gestion des produits et process
- Manipulation des outils